

# À PROPOS DE MOI

Après avoir travaillé dans le secteur industriel au début de ma carrière, j'ai occupé pendant 20 ans un poste de responsable technique et commercial de produits pour l'automatisation industrielle.

Suite à mon émigration en Europe, j'ai entrepris des études dans le domaine financier et j'ai travaillé pendant 7 ans comme opérateur de compte PAMM d'investissement.

Actuellement en reconversion professionnelle, j'ai un diplôme en analyse et développement de systèmes.

En ce moment, mês études em technologie se concentrent sur les systèmes d'exploitation (Windows, MacOS et Linux), les réseaux et la configuration des machines virtuelles (proxmox).

Je suis également en train de suivre un cours d'électronique ainsi que de maintenance et de configuration de portables (software et hardware - y compris la récupération de carte mère).

# **MES RÉSEAUX SOCIAUX**









## PERSONNEL et LANGUES

Nationalité: Brésilien et Italien Langues:

- Portugais: langue maternelle
- Italien: avancé (B2)
- Français: intermédiaire (B1) en cours d'étude
- Anglais: basique (A1 A2) en cours d'étude

Permis de conduire: permis B, véhiculé



# Arlen **POSSAMAI**

Technicien informatique

+33 6 35 33 83 58

74100 - Etrembieres / FR

possamaiit@gmail.com

"Diplôme en analyse et développement de systèmes. Master em ingénierie de logiciel et master en ingénierie des réseaux et sécurité des données."

#### **EXPÉRIENCE PROFESSIONNELLE**

Risco Zero - Clínica Médica (Brésil)

Octobre 2022 à mars 2023 (6

mois)

stage technique

Freelance (France)

2016 - mar 2023 (7 ans)

Benvolio Verona (Italie) 2014 - 2015 (2 ans)

**POSSAMAI Representações** 

1995 - 2013 (19 ans)

(Brésil) 1990 - 1994 (5 ans)

Grupo Gerdau

Technicien en support et assistance en informatique /

Assistance à l'administrateur système. développement de scripts pour automatiser des tâches. (voir plus)

Opérateur financier (trader)

Opérateur de compte d'investissement indépendant. Broker: Dukascopy Bank (Suisse) et ICMarkets (Australie).

Gestion des appartements BnB

Gestion des réservations, site internet, approvisionnement, check-in / out (4 appartements).

Responsable technico-commercial / Inspecteur en thermographie

Responsable technique et commercial pour la région Sud du Brésil des entreprises : WIKA SE & Co. KG, ECIL Temperatura Industrial, Emerson Process, Yokogawa Eletric, Endress + Hauser, BONI do Brasil.

Analyste en métallurgie

Analyse des processus et amélioration des produits. Groupe d'implémentation ISO9000.

Master en ingénierie des réseaux et sécurité des

**FORMATION** 

**Faculdade Focus** 

2023 - 2024

données (420 heures)

**Faculdade Focus** 

2023

Master en ingénierie de logiciel

(400 heures)

Faculdade Católica Paulista

2021 - 2023

Analyse et développement de systèmes (voir le diplôme) Diplôme universitaire BAC +3 (2 752 heures)

InfraRed Training Center – FLIR

2007

Inspecteur thermographique de niveau I

(100 heures)

Universidade Luterana do Brasil

2002 (incomplet)

**Sciences informatiques** 

Fundação Liberato Salzano

1986 - 1990

Technicien en mécanique industrielle

(4 464 heures)

### **AUTRES COURS / CERTIFICATS**

Alura, Curso em Vídeo, Udemy,

1.200 heures (voir les certificats)

HTML, CSS, JavaScript, NodeJS, Python, React, MySQL Web Design, Power BI, Git e GitHub, less, logique de programmation, flexBox, grid layout.

### TRAVAIL VOLONTAIRE

Centro Polifunz Don Calabria

Verone - Italie (2014)

Aide occupacionnelle - Personnes en réhabilitation

**Abrigo Animal** 

Joinville - Brésil (2004)

Aide pédagogique professionnelle pour la réadaptation.

Aide polyvalent - Protection des animaux

Entretien, nettoyage, loisirs, alimentation des animaux.